臺灣臺北地方法院民事判決
111年度重家繼訴字第47號
原      告  林素瑛
訴訟代理人  林天財律師
            羅舜鴻律師
被      告  林彥達
            林廉詠
訴訟代理人  王聰明律師
被      告  林恆諒
            林宜樺
            林碧津
            林美蓉
            林雅玲

            林雅柔
前二人共同
訴訟代理人  林星良
上列當事人間請求分割遺產事件，本院於民國111年8月17日言詞
辯論終結，判決如下：
    主  文
兩造就被繼承人林茂貴所遺如附表甲所示之遺產，應分割如附表
甲分割方法欄所示。
訴訟費用由兩造按附表乙所示比例負擔。
    事實及理由
壹、程序方面
一、被告林美蓉、林雅玲、林雅柔經合法通知，未於最後言詞辯
    論期日到場，核無民事訴訟法第386條各款所列情形，依家
    事事件法第51條準用民事訴訟法第385條第1項前段規定，依
    原告之聲請，由其一造辯論而為判決。
貳、實體方面
一、原告主張：被繼承人林茂貴於民國109年11月9日死亡，遺有
    附表甲所示遺產，原告林素瑛為被繼承人之四女，被告林彥
    達、林廉詠、林恆諒、林宜樺、林碧津、林美蓉、林雅玲、
    林雅柔分別為被繼承人之長子、次子、三子、長女、次女、
    三女、五女及六女，應繼分各為9分之1，被繼承人所遺如附
    表甲所示遺產，並無不能分割之情形，亦無不分割之約定，
    而兩造無法達成分割協議，爰依民法第1164條之規定，請求
    分割被繼承人遺產等語。　　　
二、被告方面
　㈠被告林彥達、林廉詠、林恆諒、林宜樺、林碧津則以：對於
    原告主張遺產範圍及分割方法沒有意見等語。　
　㈡被告林雅玲、林雅柔經合法通知，未於言詞辯論期日到場，
    但提出書狀表示同意原告主張。　　
　㈢被告林美蓉經合法通知，未於言詞辯論期日到場，亦未提出
　　書狀針對本案作何聲明或陳述。
三、按繼承人有數人時，在分割遺產前，各繼承人對於遺產全部
    為公同共有；繼承人得隨時請求分割遺產，但法律另有規定
    或契約另有訂定者，不在此限，民法第1151條、第1164條定
    有明文。而遺產分割，依民法第830條第2項之規定，應由法
    院依民法第824條命為適當之分配，法院定共有物之分割方
    法，應斟酌當事人之聲明、共有物之性質、經濟效用及全體
    共有人之利益等公平決之，並不受當事人聲明之拘束。又繼
    承人欲終止其間之公同共有關係，應以分割遺產之方式為之
    ，因此將遺產之公同共有關係終止改為分別共有關係，性質
    上屬分割遺產方法之一，亦有最高法院82年台上字第748號
    判決意旨可供參照。經查，原告主張被繼承人於109年11月9
    日死亡，遺有如附表甲所示遺產，兩造為被繼承人之全體繼
    承人，應繼分如附表乙所示等情，業據其提出被繼承人財政
    部臺北國稅局109年度遺產稅繳款書、遺產稅繳清證明書、
    被繼承人除戶戶籍謄本、繼承系統表、兩造戶籍謄本、建物
    暨土地登記第一類謄本為證(見本院卷第47至94、187至202
    、203至624頁)，且為被告所不爭執，堪信原告主張為真實
    。本件被繼承人所遺如附表甲所示遺產，兩造未有分割協議
    ，全部為公同共有，而上述遺產無不能分割之情形，依照上
    開法條規定，原告請求裁判分割，為有理由，應予准許。本
    院審酌原告主張依附表乙所示應繼分比例分割之方案，符合
    附表甲所示遺產之性質、經濟效用，且經到庭之被告林廉詠
    、林彥達、林恆諒、林宜樺、林碧津等人同意，被告林雅玲
    、林雅柔所提出書狀對此亦表同意，且未侵害未到庭被告林
    美蓉之利益，核屬公平，尚值採取，爰判決如主文第一項所
    示。　　
四、本件事證已臻明確，兩造其餘攻擊防禦方法及訴訟資料，與
    判決結果不生影響，爰不一一論列，附此敘明。　　　
五、訴訟費用負擔之依據：按分割遺產之訴，係固有必要共同訴
    訟，兩造間本可互換地位，且兩造均蒙其利，本院認訴訟費
    用由兩造依應繼分比例負擔，較為公平，爰依家事事件法第
    51條、民事訴訟法第80條之1，諭知訴訟費用之負擔如主文
    第二項所示。
中　　華　　民　　國　　111 　年　　8　 　月　　29　　日
                  家事法庭  法　官  翁儀齡
以上正本係照原本作成。
如對本判決上訴，須於判決送達後20日內向本院提出上訴狀。如
委任律師提起上訴者，應一併繳納上訴審裁判費。　　　
中　　華　　民　　國　　111 　年　　8 　　月　　29　　日
                            書記官  尹遜言

　　　　　　　　　　　　　　
　　　　　　　　　　　　　　　　　　　　　　　　　　　　
附表甲
編號 項目  分割方法 1  臺北市○○區○○段○○段000地號土地(權利範圍：482/80000)  由兩造依附表乙所示應繼分比例分割為分別共有。 2 臺北市○○區○○段○○段0000○號即門牌號碼臺北市○○區○○街000號建物(權利範圍：1/8)  同上 3 臺北市○○區○○段○○段0000○號即門牌號碼臺北市○○區○○街000號地下室建物(權利範圍：1/8)  同上 4 臺北市○○區○○段○○段0000○號即門牌號碼臺北市○○區○○街000號地下建物(權利範圍：1/8)  同上 5 臺北市○○區○○段○○段0000○號即門牌號碼臺北市○○區○○街000○0號建物(權利範圍：1/8)  同上 6 臺北市○○區○○段○○段000地號土地(權利範圍：9570/100000)  同上 7 臺北市○○區○○段○○段000地號土地(權利範圍：9570/100000)  同上 8 臺北市○○區○○段○○段000地號土地(權利範圍：9570/100000)  同上 9 臺北市○○區○○段○○段000地號土地(權利範圍：9570/100000)  同上 10 臺北市○○區○○段○○段000地號土地(權利範圍：9570/100000)  同上 11 臺北市○○區○○段○○段0000○號即門牌號碼臺北市○○區○○○路○段00巷00號6樓建物(權利範圍：176/1000)  同上 12 臺北市○○區○○段○○段0000○號即門牌號碼臺北市○○區○○○路○段00巷00號地下室建物(權利範圍：1/2)  同上 13 臺北市○○區○○段○○段000○號即門牌號碼臺北市○○區○○○路0巷00號6樓建物(權利範圍：全部)  同上 14 臺北市○○區○○段○○段000○號即門牌號碼臺北市○○區○○○路0巷00號地下層建物(權利範圍：1/8)  同上 15 臺北市○○區○○段○○段000地號土地(權利範圍：1/480)  同上 16 臺北市○○區○○段○○段00000地號土地(權利範圍：1/480)  同上 17 臺北市○○區○○段○○段00000地號土地(權利範圍：1/8)  同上 18 臺北市○○區○○段○○段000地號土地(權利範圍：1/8)  同上 19 臺北市○○區○○段○○段00000地號土地(權利範圍：1/8)  同上 20 臺北市○○區○○段○○段00000地號土地(權利範圍：812/7360)  同上 21 臺北市○○區○○段○○段00000地號土地(權利範圍：812/7360)  同上 22 臺北市○○區○○段○○段000地號土地(權利範圍：2025/19008)  同上 23 臺北市○○區○○段○○段000地號土地(權利範圍：2025/19008)  同上 24 臺北市○○區○○段○○段000地號土地(權利範圍：2025/19008)  同上 25 新北市○○區○○段0000地號土地(權利範圍：1/8)  同上 26 新北市○○區○○段0000地號土地(權利範圍：1/8)  同上 27 新北市○○區○○段0000地號土地(權利範圍：1/8)  同上 28 新北市○○區○○段0000地號土地(權利範圍：1/8)  同上 29 新北市○○區○○段0000地號土地(權利範圍：1/8)  同上 30 新北市○○區○○段0000地號土地(權利範圍：1/8)  同上 31 新北市○○區○○○○段○○○段00000地號土地(權利範圍：5/64)  同上 32 新北市○○區○○○○段○○○段00000地號土地(權利範圍：5/64)  同上 33 桃園市○○區○○段000000地號土地(權利範圍：1/8)  同上 34 桃園市○鎮區○○○段000地號土地(權利範圍：1/8)  同上 35 桃園市○鎮區○○○段00000地號土地(權利範圍：1/8)  同上 36 桃園市○鎮區○○○段00000地號土地(權利範圍：1/8)  同上 37 桃園市○鎮區○○○段00000地號土地(權利範圍：1/8)  同上 38 桃園市○鎮區○○○段00000地號土地(權利範圍：1/8)  同上 39 桃園市○鎮區○○○段00000地號土地(權利範圍：1/8)  同上 40 桃園市○鎮區○○○段00000地號土地(權利範圍：1/8)  同上 41 桃園市○鎮區○○○段00000地號土地(權利範圍：1/8)  同上 42 桃園市○鎮區○○○段00000地號土地(權利範圍：1/8)  同上 43 桃園市○鎮區○○○段000地號土地(權利範圍：1/8)  同上 44 桃園市○鎮區○○○段00000地號土地(權利範圍：1/8)  同上 45 桃園市○鎮區○○○段00000地號土地(權利範圍：1/8)  同上 46 桃園市○鎮區○○○段000地號土地(權利範圍：1/8)  同上 47 桃園市○鎮區○○○段00000地號土地(權利範圍：1/8)  同上 48 桃園市○鎮區○○○段00000地號土地(權利範圍：1/8)  同上 49 桃園市○鎮區○○○段00000地號土地(權利範圍：1/8)  同上 50 桃園市○鎮區○○○段000地號土地(權利範圍：1/8)  同上 51 桃園市○鎮區○○○段00000地號土地(權利範圍：1/8)  同上 52 桃園市○鎮區○○○段00000地號土地(權利範圍：1/8)  同上 53 桃園市○鎮區○○○段00000地號土地(權利範圍：1/8)  同上 54 桃園市○鎮區○○段00000地號土地(權利範圍：55/100)  同上 55 基隆市○○區○○段○○○○段00000地號土地(權利範圍：158/10000)  同上 56 基隆市○○區○○段○○○○段00000地號土地(權利範圍：650/10000)  同上 57 基隆市○○區○○段○○○○段00000地號土地(權利範圍：750/10000)  同上 58 華南銀行存款：2,762元(暨孳息)  由兩造依附表乙所示應繼分比例分配之。 59 華南銀行存款：5,324元(暨孳息)  同上 60 華南銀行存款：10,973,271元(暨孳息)  同上 61 華南銀行存款：100元(暨孳息)  同上 62 台北富邦銀行存款：2,515,443元(暨孳息)  同上 63 台北富邦銀行存款：6元(暨孳息)  同上 64 台北市木柵區農會存款：256元(暨孳息)  同上 65 台灣土地銀行存款：11元(暨孳息)  同上 66 兆豐國際商業銀行存款：1,272,624元(暨孳息)  同上 67 聯邦銀行存款：9,178元(暨孳息)  同上 68 中國信託銀行存款：13元(暨孳息)  同上 69 台灣中小企業銀行存款：3,540元(暨孳息)  同上 70 台灣中小企業銀行存款：28元(暨孳息)  同上 71 台灣中小企業銀行存款：3,368元(暨孳息)  同上 72 臺北地方法院提存金(臺北地方法院108年度存字第1038號)：898,762元(暨孳息)  同上 73 南港股份有限公司股票8,530股(暨孳息)  同上 74 欣煜股份有限公司股票10,000股(暨孳息)  同上 75 聯發科股份有限公司股票20股(暨孳息)  同上 76 興富發股份有限公司股票9,420股(暨孳息)  同上 77 大立光股份有限公司股票20股(暨孳息)  同上 78 景碩股份有限公司股票3,015股(暨孳息)  同上 79 原相科技股份有限公司股票3,533股(暨孳息)  同上 80 鈺創科技股份有限公司股票347股(暨孳息)  同上 81 中美晶股份有限公司股票4,243股(暨孳息)  同上 82 茂迪股份有限公司股票2,194股(暨孳息)  同上 83 安國國際股份有限公司股票217股(暨孳息)  同上 
附表乙
編號 姓  名 應繼分比例 1 林素瑛    1/9 2 林彥達    1/9 3 林廉詠    1/9 4 林恆諒    1/9 5 林宜樺    1/9 6 林碧津    1/9 7 林美蓉    1/9 8 林雅玲    1/9 9 林雅柔    1/9